【裁判字號】    99,交聲,709
【裁判日期】    990723
【裁判案由】    違反道路交通管理處罰條例聲明異議
【裁判全文】
臺灣臺北地方法院交通事件裁定         99年度交聲字第709號
原處分機關  臺北市交通事件裁決所
受處分人    甲○○
                        樓
上列異議人即受處分人因違反道路交通管理處罰條例事件，對於
臺北市交通事件裁決所民國99年5 月11日所為之處分（原處分案
號：北市裁罰字第裁22-A00000000號）聲明異議，本院裁定如下
：
    主  文
異議駁回。
    理  由
一、異議意旨略以：異議人即受處分人甲○○當日因天雨路滑，
    始不慎超出停止線，又若異議人當時時速為每小時25公里，
    則1 秒至少可移動7 、8 公尺，但照片中車輛僅移動約1 公
    尺，且異議人車輛於第二張照片中應為靜止不動，故認員警
    判讀資料有誤，爰聲明撤銷原處分云云。
二、按汽車駕駛人行經有燈光號誌管制之交岔路口闖紅燈者，處
    新臺幣（下同）1,800 元以上5,400 元以下罰鍰；又汽車駕
    駛人有第53條之違規行為者，除依原條款處罰鍰外，並予記
    違規點數3 點，道路交通管理處罰條例第53條第1 項、第63
    條第1 項第3 款分別定有明文。次按行車管制號誌之圓形紅
    燈燈號顯示之意義為「車輛面對圓形紅燈表示禁止通行，不
    得超越停止線或進入路口」，道路交通標誌標線號誌設置規
    則第206 條第5 項第1 款亦有明定。而關於「闖紅燈」之認
    定，於無繪設路口範圍者：以車輛無視於紅燈警示，而有穿
    越路口之企圖，其車身並已伸越停止線並足以妨害其他方向
    人（若有行人穿越道）、車通行者，亦以闖紅燈論處；若僅
    車身伸越停止線則以不遵守標線指示視之，則有交通部82年
    4 月22日交路字第009811號函釋可佐。是汽車駕駛人於行經
    設有行車管制號誌及停止線之路口而有超越停止線之情形，
    自應視該車輛超越停止線時之速度、超越之距離、紅燈亮起
    之時間及有無妨礙他人通行等各項因素，綜合判斷駕駛人是
    否有超越停止線或進入路口之情事而違反紅燈號誌設置目的
    。
三、本件異議人於99年2 月6 日21時41分許，駕駛車牌號碼2P-8
    929 號自用一般小客車，行經臺北市○○○路與林森南路口
    時，因闖紅燈之違規，經設置於該路口之自動照相儀器拍照
    採證，並經臺北市政府警察局中正第一分局交通分隊員警依
    採證照片逕行掣單舉發。嗣異議人於舉發通知單上所載應到
    案日期前提出陳述，經原處分機關調查結果，仍認異議人違
    規事實明確，原處分機關乃於99年5 月11日依道路交通管理
    處罰條例第53條第1 項、第63條第1 項第3 款規定，裁處異
    議人罰鍰2,700 元，並記違規點數3 點，異議人收受該裁決
    書，並於法定期間內聲明異議等情，有臺北市政府警察局舉
    發違反道路交通管理事件通知單、臺北市交通事件裁決所違
    反道路交通管理事件裁決書及送達證書附卷可稽。
四、經查：
（一）本件異議人確有於99年2 月6 日21時41分許，駕駛車牌號
      碼2P-8929 號自用一般小客車，行經臺北市○○○路與林
      森南路口設有燈光號誌管制之交岔路口之事實，為異議人
      所不否認，並有設於該交岔路口照相設備所攝得之舉發採
      證照片2 張附卷可稽，堪予認定。
（二）訊據異議人固不否認有駕駛上開車輛停在行人穿越道上之
      事實，惟矢口否認有何闖紅燈之違規行為，辯稱：伊沒有
      要闖過去，是因為天雨路滑煞車無法煞住云云。然查：
    1.異議人所駕駛之車輛行經上揭路口時，於紅燈亮起後0.94
      秒時，因超越停止線輾壓感應線圈而被拍攝第一張照片，
      之後猶以時速25公里之車速前進，並於紅燈亮起後1.94秒
      時遭拍攝第二張照片，有舉發採證照片2 幀及臺北市政府
      警察局中正第一分局99年4 月13日北市警中正一分交字第
      09930797000 號函附卷可稽。
    2.異議人雖辯稱：若伊時速有25公里，則一秒鐘可前進約8
      公尺，可是照片上伊並沒有前進這麼多，因而質疑採證照
      片上所顯示速度是否合理，其係因天雨路滑不及煞車而紅
      燈越線云云。惟查，據異議人所自承，其於第一張至第二
      張採證照片拍攝時，係處於減速狀態，故斯時車輛之移動
      距離，自不能與於等速狀態下之移動距離相比，尚難以車
      輛移動距離逕自推斷所測得之時速係有錯誤。又異議人明
      知當日天候不佳，本應於行至交岔路口前即注意燈光號誌
      轉換並提早減速，然觀諸第一張採證照片拍攝時，紅燈亮
      起已0.94秒，異議人卻仍以時速25公里行駛，致遭拍第二
      張採證照片，可見異議人車輛在號誌變為紅燈時，仍有向
      前駛行並保持行進之舉措，尚非單純越線。再依第二張採
      證照片所示，異議人所駕駛車輛之全部車身已停在行人穿
      越道上，確實足以妨礙其他方向人、車通行等情狀，至為
      灼然。從而，異議人在紅燈亮起時，仍有以時速25公里之
      速度前進至行人穿越道上，已妨害其他方向人車通行，而
      違反紅燈號誌設置目的，揆諸前揭說明，異議人之行為自
      屬闖紅燈無誤。
五、綜上，異議人確有於上開時、地，行經有燈光號誌管制之交
    岔路口闖紅燈之違規行為。從而，原處分機關依道路交通管
    理處罰條例第53條第1 項、第63條第1 項第3 款規定，裁處
    異議人罰鍰2,700 元，並記違規點數3 點，依法核無違誤，
    本件異議為無理由，應予駁回。
六、據上論斷，應依道路交通案件處理辦法第19條，裁定如主文
    。
中    華    民    國    99    年    7     月    23    日
                  交通法庭  法  官  林勇如
上正本證明與原本無異。
如不服本裁定，應於裁定送達後5 日內向本院提出抗告狀。
                            書記官  葉潔如
中    華    民    國    99    年    7     月    23    日

司法院資訊處製作；財團法人民間司法改革基金會備份。
